臺灣臺北地方法院刑事判決
111年度審訴字第561號
公  訴  人  臺灣臺北地方檢察署檢察官
被      告  王彥祥




上列被告因詐欺等案件，經檢察官追加起訴（111年度偵字第555
 8 號），本院判決如下：
    主  文
本件公訴不受理。
    理  由
一、公訴意旨詳如附件追加起訴書所載。
二、按已經提起公訴之案件，在同一法院重行起訴者，應諭知不
    受理之判決，刑事訴訟法第303條第2款定有明文。又案件是
    否已經起訴，應以檢察官起訴繫屬之先後為準，同一案件繫
    屬於有管轄權之數法院，由繫屬在先或經裁定繫屬在後之法
    院審判，致不得為審判者，自應依本款諭知不受理之判決，
    避免一罪兩判。
三、經查，被告王彥祥所涉對被害人江品約詐欺取財等罪嫌之同
    一犯罪事實，業經臺灣臺北地方檢察署檢察官以111 年度偵
    字第2747號提起公訴，且於民國111年3月10日繫屬於本院，
    有該起訴書及臺灣高等法院被告前案紀錄表附卷可考（見本
    院卷第69至76頁、第64頁），而本件經檢察官追加起訴後係
    於同年月11日始繫屬於本院，有臺灣臺北地方檢察署111年3
    月10日北檢邦慕111偵5558字第1119021205號函及本院收文
    戳之收文日期在卷足憑，是本案關於被告前揭犯行部分，自
    屬在在同一法院重行起訴，依前揭規定，應由本院諭知公訴
    不受理。
據上論斷，應依刑事訴訟法第303條第2款、第307條，判決如主
文。　　
中　　華　　民　　國　　111 　年　　4 　　月　　19　　日
                  刑事第二十庭  審判長法  官  洪英花  
　　　　　　　　　
　　　　　　　　　                    法  官  宋恩同
　　　　　　　　　
　　　　　　　　　                    法  官  謝欣宓
上正本證明與原本無異。 
如不服本判決應於收受送達後20日內向本院提出上訴書狀，並應
敘述具體理由；其未敘述上訴理由者，應於上訴期間屆滿後20日
內向本院補提理由書（均須按他造當事人之人數附繕本）「切勿
逕送上級法院」。告訴人或被害人如對於本判決不服者，應具備
理由請求檢察官上訴，其上訴期間之計算係以檢察官收受判決正
本之日期為準。 因疫情而遲誤不變期間，得向法院聲請回復原
狀。
                                      書記官  朱俶伶
中　　華　　民　　國　　111 　年　　4 　　月　　19　　日
附件
臺灣臺北地方檢察署檢察官追加起訴書
                                     111年度偵字第5558號
　　被　　　告　王彥祥　男　31歲（民國00年0月0日生）
　　　　　　　　　　　　住新北市○○區○○路0段000巷00弄
　　　　　　　　　　　　　0號3樓
                        (另案於法務部矯正署臺北分監執行                          中)
　　　　　　　　　　　　國民身分證統一編號：Z000000000號
上列被告因詐欺等案件，業經偵查終結，認宜追加起訴，茲將犯
罪事實及證據並所犯法條分敘如下：
　　　　犯罪事實
一、王彥祥於民國110年8月16日前某時，加入「邱瑞祥」及其所
    屬詐欺集團，擔任持人頭帳戶提款卡至金融機構之自動提款
    機提領款項之車手角色，其與「邱瑞祥」及其等所屬詐欺集
    團成員共同意圖為自己不法之所有，基於3人以上共同詐欺取
    財及掩飾、隱匿特定犯罪所得之洗錢犯意聯絡，先由該詐欺集
    團某不詳成員以不詳方式取得附表所示帳戶之提款卡及密碼後
    ，復以附表所示方式詐騙被害人，致其等陷於錯誤，而依指
    示匯入附表所示帳戶內，並由「邱瑞祥」提供王彥祥上開匯
    款帳戶提款卡及密碼。王彥祥取得上開帳戶之提款卡及密碼
    後，即依「邱瑞祥」指示，於附表所示提款時間，前往附表
    所示提款地點提領如附表所示金額之款項後，交付「邱瑞祥」
    ，以此方式製造金流之斷點致檢警無從追查，而掩飾及隱匿前
    揭犯罪所得之來源及去向。
二、案經江品約訴由臺中市政府警察局霧峰分局報告偵辦。
        證據並所犯法條
一、證據清單及待證事實：
編號 證據名稱 待證事實 ㈠ 被告王彥祥於警詢中之供述 坦承有提領款項之事實，供稱：一開始認識「邱瑞祥」是因為他跟我買手機，後來我被通緝，他有便宜提供旅館給我住，他說是哥哥朋友開的店，一開始他叫我幫他領錢是騙我說他哥哥需要保釋金，請我幫他領錢，後來我發現不對，他才跟我說是當車手，提款卡都是「邱瑞祥」拿給我，並指示我去某處領錢，領完款項也是交給他等語。 ㈡ 告訴人江品約於警詢中之指述、內政部警政署反詐騙諮詢專線紀錄表、受理詐騙帳戶通報警示簡便格式表 佐證告訴人江品約遭詐騙經過及匯款至附表帳戶之事實。 ㈢ 附表所示銀行交易明細、監視器翻拍畫面 佐證被告提領告訴人詐詐騙款項之事實。 
二、核被告所為，係犯刑法第339條之4第1項第2 款之三人以上
    共同詐欺取財罪及洗錢防制法第14條第1項之一般洗錢罪。
    被告與「邱瑞祥」及其等所屬詐欺集團不詳成員間，就附表
    所示犯行，有犯意聯絡及行為分擔，應論以共同正犯。被告所
    犯前揭洗錢、三人以上共同詐欺取財罪之犯行間，有實行行為
    局部同一之情形，係以一行為同時觸犯該2 罪名，為想像競
    合犯，請依刑法第55條之規定，從一重之三人以上共同詐欺
    取財罪處斷。
三、按一人犯數罪者，為相牽連案件；於第一審辯論終結前，得
    就與本案相牽連之犯罪，追加起訴，刑事訴訟法第7條第1款
    、第265條第1項分別定有明文。查被告因涉犯詐欺等案件，
    業經本署檢察官以110年度偵字第31721號、第32670號、第3
    2925號案件提起公訴，現由貴院以110年度審訴字第2162號
    審理中(丙股)，有起訴書、全國刑案資料查註表附卷可憑，
    本件被告涉犯詐欺等案件，與前述起訴之案件，為一人犯數
    罪之相牽連案件。
四、依刑事訴訟法第265條第1項追加起訴。
　  此　  致
臺灣臺北地方法院
中　　華　　民　　國　 111　　年　　2 　　月　　18　　日
　　　　　　　　　　　　　　　檢 察 官  王 繼 瑩
本件正本證明與原本無異
中　　華　　民　　國　 111　　年　　3 　　月　　8 　　日
                              書 記 官  吳 惠 琪
附錄本案所犯法條全文    
洗錢防制法第14條
有第二條各款所列洗錢行為者，處 7 年以下有期徒刑，併科新
臺幣 5 百萬元以下罰金。
前項之未遂犯罰之。
前二項情形，不得科以超過其特定犯罪所定最重本刑之刑。
中華民國刑法第339條之4
犯第 339 條詐欺罪而有下列情形之一者，處 1 年以上 7 年以
下有期徒刑，得併科 1 百萬元以下罰金：
一、冒用政府機關或公務員名義犯之。
二、三人以上共同犯之。
三、以廣播電視、電子通訊、網際網路或其他媒體等傳播工具，
    對公眾散布而犯之。
前項之未遂犯罰之。

附表:
編號 被害人 詐騙手法 匯款時間 匯款金額(新臺幣/元) 匯入帳號 提領時間/地點 提領金額 1 江品約 詐騙集團成員於110年8月19日下午9時23分許，自稱電商及台新銀行客服人員，佯稱：因員工作業疏失設定為經銷商，將扣款，如需解除須依指示操作，致江品約陷於錯誤匯款 ①110年8月19日下午10時13分 ②110年8月19日下午10時15分 49,987 48,123 000-00000000000000(廖聿愷) ①110年8月19日下午10時21分、臺北市○○區○○路0號富邦銀行城中分行 ②110年8月19日下午10時22分 ③110年8月19日下午10時22分 ④110年8月19日下午10時23分 ⑤110年8月19日下午10時23分 2萬 2萬 2萬 2萬 1萬    110年8月19日下午10時35分 199,989 000-00000000000000(游筱萍) ①110年8月19日下午10時38分、臺北市○○區○○路0號富邦銀行城中分行 ②110年8月19日下午10時38分 ③110年8月19日下午10時39分 5萬 5萬 5萬